【裁判字號】    89,易,2840
【裁判日期】    890823
【裁判案由】    竊盜
【裁判全文】
臺灣高雄地方法院刑事判決                        八十九年度易字第二八四號
    公  訴  人  臺灣高雄地方法院檢察署檢察官
    被      告  乙○○○
右列被告因竊盜案件，經檢察官提起公訴（八十九年度偵字第七七○四號），本院判
決如左：
    主  文
乙○○○竊盜，處罰金壹仟元，如易服勞役，以參佰元折算壹日。
    事  實
一、乙○○○於民國八十九年四月四日上午九時五十分許，在高雄市○○區○○路孔
    廟圍牆旁，意圖為自己不法之所有，基於竊盜之犯意，趁甲○○將其於高雄市○
    ○區○○路與明潭路口之「哈囉市場」所購買之蔬菜、雞蛋及豆干等物，置於其
    停放在高雄市○○區○○路孔廟圍牆旁之機車腳踏板上，再前往該市場購買春捲
    之際，徒手竊取上開甲○○所有置於機車腳踏板上之物，共計價值一百二十四元
    。得手後欲離去時，為甲○○發現而報警當場查獲。
二、案經高雄市政府警察局左營分局報請台灣高雄地方法院檢察署檢察官偵查起訴。
    理  由
一、訊據被告乙○○○固坦承有於右揭時、地手持被害人甲○○所有右揭失竊物品之
    事實不諱，惟矢口否認有何竊盜犯行，辯稱：伊因見有人拿取甲○○上開之物品
    ，遂出面制止，該人將上開物品置於地上後逃離，伊即拾起上開物品，而為甲○
    ○誤以為係伊所竊取云云。然查：右揭事實，業據證人即被害人甲○○於警訊中
    證述甚詳，其證稱：伊於八十九年四月四日早上至哈囉市場購買包春捲用之豆干
    、雞蛋、芹菜及豆芽等物品後，置於其所有機車踏板上，再前往購買春捲，於該
    日上午九時五十分許返回機車處時，發現被告手持伊購買之上開物品，離開伊機
    車約七步，伊即上前制止，並報警處理等語。又據被告於本院調查程序時供稱：
    伊與甲○○及該偷菜之人均不認識，伊並不知該人是否偷菜，亦不知為何會去制
    止該人，伊僅問該人菜是否為其購買云云；準此，被告既與被害人甲○○及被告
    所指稱偷菜之人互不相認，何以知悉該人係竊取被害人甲○○所有之物，並制止
    及詢問該人上開物品是否為其購買？職是，被告所辯：伊因見有人拿取甲○○上
    開之物品，遂出面制止，該人將上開物品置於地上後逃離，伊即拾起上開物品，
    而為甲○○誤以為係伊所竊取云云，顯係與常情不符而難採信。此外，復有贓物
    認領保管收據乙紙及上開物品照片乙張附卷可稽。從而，本件事證已臻明確，被
    告上開竊盜犯行，已堪認定。
二、核被告乙○○○所為，係犯刑法第三百二十條第一項之竊盜罪。爰審酌被告因一
    時貪念，趁人將市場所購之物置於機車上短暫離開之際，竊取他人財物，惟所得
    之財物價值僅百餘元，被告之品行、犯罪之手段，及犯後態度等一切情狀，量處
    如主文所示之刑，並諭知易服勞役之折算標準，以資懲儆。
據上論斷，應依刑事訴訟法第二百九十九條第一項前段，刑法第三百二十條第一項、
第四十二條第二項，罰金罰鍰提高標準條例第一條前段、第二條，判決如主文。
本案經檢察官洪信旭到庭執行職務。
中      華      民      國      八十九    年      八    月    二十三    日
                                  臺灣高雄地方法院刑事第六庭
                                      審判長法  官  莊崑山
                                            法  官  李怡諄
                                            法  官  洪榮家
右為正本，係照原本作成。
如不服本判決，應於送達後十日內，向本院提出上訴狀。
                書記官  黃中旗
中      華      民      國      八十九    年      八    月    二十四    日
附錄本案論罪科刑法條全文：
刑法第三百二十條第一項：
  意圖為自己或第三人不法之所有，而竊取他人之動產者，為竊盜罪，處五年以下有
  期徒刑、拘役或五百元以下罰金。


司法院資訊處製作；財團法人民間司法改革基金會備份。
